ru: Тип вилки: AU; BR; CH; CN; DK; EU; FR; IL; IN; IT; JP; KR; RU; UK; US; ZA; Другой
pt-PT: Tipo de tomada: AU; BR; CH; CN; DK; EU; FR; IL; in; IT; JP; KR; RU; UK; US; ZA; Outro
nl: Stekkertype: AU; BR; CH; CN; DK; EU; FR; IL; in; IT; JP; KR; RU; UK; US; ZA; Andere
en: Plug type: AU; BR; CH; CN; DK; EU; FR; IL; IN; IT; JP; KR; RU; UK; US; ZA; Other
zh-TW: 插頭類型: AU; BR; CH; CN; DK 紗; EU; FR; IL; 英寸; IT; JP; KR; RU; UK; US; ZA; 其他
fi: Pistoketyyppi: AU; BR; CH; CN; DK; EU; FR; IL; in; IT; JP; KR; RU; UK; US; ZA; Muu
pl: Typ wtyczki: AU; BR; CH; CN; DK; EU; FR; IL; in; IT; JP; KR; RU; Wielka Brytania; US; ZA; Pozostałe
pt-BR: Tipo de plugue: AU; BR; CH; CN; DK; EU; FR; IL; pol.; IT; JP; KR; RU; UK; US; ZA; Outro
fr: Type de connecteur: I; N; I; CN; DK; B; E; IL; po; L; B; C; B; G; A; M; Autre
hr-HR: Vrsta utikača: AU; BR; CH; CN; DK; EU; FR; IL; IN; IT; JP; KR; RU; UK; US; ZA; Ostalo
ja: プラグタイプ: AU; BR; CH; CN; DK; EU; FR; IL; in; IT; JP; KR; RU; UK; US; ZA; その他
it: Tipo di spina: AU; BR; CH; CN; DK; EU; FR; IL; IN; IT; JP; KR; RU; UK; US; ZA; Altro
de: Steckverbindertyp: AU; BR; CH; CN; DK; EU; FR; IL; in; IT; JP; KR; RU; UK; US; ZA; Sonstiges
sk-SK: Typ zástrčky: AU; BR; CH; CN; DK; EU; FR; IL; IN; IT; JP; KR; RU; UK; US; ZA; Iné
ro-RO: Tip ștecher: AU; BR; CH; CN; DK; EU; FR; IL; IN; IT; JP; KR; RU; UK; US; ZA; Altele
hu: Csatlakozó típusa: AU; BR; CH; CN; DK; EU; FR; IL; IN; IT; JP; KR; RU; UK; US; ZA; Egyéb
es: Tipo de enchufe: AU; BR; CH; CN; DK; EU; FR; IL; 2 en 1; IT; JP; KR; RU; UK; US; ZA; Otros
ko: 플러그 유형: AU; BR; CH; CN; DK; EU; FR; IL; in; IT; JP; KR; RU; UK; US; ZA; 기타
zh-CN: 插头类型: AU; BR; CH; CN; DK; EU; FR; IL; in; IT; JP; KR; RU; UK; US; ZA; 其他
da: Stiktype: AU; BR; CH; CN; DK; EU; FR; IL; in; IT; JP; KR; RU; UK; US; ZA; Andet
vi: Loại ổ cắm: AU; BR; CH; CN; DK; EU; FR; IL; in; IT; JP; KR; RU; UK; US; ZA; Khác
cs: Typ zástrčky: AU; BR; CH; CN; DK; EU; FR; IL; in; IT; JP; KR; RU; UK; US; ZA; Jiné
el: Τύπος βύσματος: AU; BR; CH; CN; DK; EU; FR; IL; IN; IT; JP; KR; RU; UK; US; ZA; Άλλο
sv: Pluggtyp: AU; BR; CH; CN; DK; EU; FR; IL; in; IT; JP; KR; RU; UK; USA; ZA; Annat
th: ประเภทปลั๊ก: ออสเตรเลีย; บราซิล; สวิตเซอร์แลนด์; จีน; DK; สหภาพยุโรป; ฝรั่งเศส; อิสราเอล; นิ้ว; อิตาลี; ญี่ปุ่น; เกาหลีใต้; รัสเซีย; สหราชอาณาจักร; สหรัฐอเมริกา; แอฟริกาใต้; อื่นๆ
tr: Fiş Tipi: AU; BR; CH; CN; İkili örgü; EU; FR; IL; inç; IT; JP; KR; RU; UK; US; ZA; Diğer
bg-BG: Тип щепсел: AU; BR; CH; CN; DK; ЕС; FR; IL; В; IT; JP; KR; RU; UK; US; ZA; Други
sl-SI: Vrsta vtiča: AU; BR; CH; CN; DK; EU; FR; IL; IN; IT; JP; KR; RU; UK; US; ZA; Drugo
nb: Pluggtype: AU; BR; CH; CN; DK; EU; FR; IL; in; IT; JP; KR; RU; UK; US; ZA; Annen
lt-LT: Kištuko rūšis: AU; BR; CH; CN; DK; EU; FR; IL; IN; IT; JP; KR; RU; UK; US; ZA; Kita